【裁判字號】    98,重上更(一),182
【裁判日期】    990615
【裁判案由】    詐欺等
【裁判全文】
臺灣高等法院刑事判決            98年度重上更(一)字第182 號
上  訴  人  臺灣板橋地方法院檢察署檢察官
上  訴  人
即  被  告  天○○原名廖淑娟
選任辯護人  林明輝律師
            簡宏明律師
上  訴  人
即  被  告  辛○○
上列上訴人因被告詐欺等案件，不服臺灣板橋地方法院93年度訴
字第99號，中華民國93年12月28日、94年4 月26日第一審判決（
起訴案號：臺灣板橋地方法院檢察署91年度偵字第20265 號），
提起上訴，經判決後，由最高法院發回更審，本院判決如下：
    主  文
原判決關於被告天○○、辛○○部分均撤銷。
天○○犯共同恐嚇得利罪，處有期徒捌月，減為有期徒刑肆月，
如易科罰金，以銀元佰元即新臺幣玖佰元折算壹日。
辛○○犯共同連續恐嚇取財罪，累犯，處有期徒刑壹年，減為有
期徒刑陸月，如易科罰金，以銀元佰元即新臺幣玖佰元折算壹
日。
空白會員卡參佰柒拾張、手動刷卡機壹台、電動刷卡機壹台、客
戶名單伍拾貳張均沒收。
    事  實
一、辛○○前因違反麻醉藥品管理條例案件， 經判處有期徒刑1
    年3月，又因違反藥事法案件經判處有期徒刑1年，嗣經定應
    執行刑2年， 復合併另案違反麻醉藥品管理條例案件所處有
    期徒刑4月，應執行有期徒刑2年4月，於民國86年5月23日送
    監執行，指揮書執畢日期為88年8月26日，於87年7月14日縮
    刑假釋出監，假釋期滿所餘刑期視為執行完畢。天○○則另
    於90年8 月起至同年10月15日止，受僱於李景怡，在台北縣
    新店市○○路「諾貝爾美容護膚名店」擔任美容助理，共同
    常業意圖使女子與他人為性交行為而容留以營利，及共同常
    業詐欺，經警於90年10月15日查獲移送檢察官偵查起訴，經
    本院92年度上訴字第4003號審理結果，於92年12月22日判處
    有期徒刑1 年4 月確定（於本案不構成累犯）。
二、詎辛○○、天○○均未知戒惕，另行起意，分別自91年7 月
    上旬起，先後受雇於疑似姓名「黃代立」之成年人，在臺北
    縣板橋市○○路○ 段2 號6 樓、10樓經營之護膚按摩店，由
    庚○○（同案判刑確定）、辛○○分別擔任經理、主任；天
    ○○、陳慧玲、丙○○（上二人同案判決確定）及以簡式判
    決審結之李宜珊、吳佩恩、連書品、陳貞靜、廖姿琪、陳苑
    甄、林岑霞及其他姓名年籍不詳之女子，分別在上址負責接
    聽電話或擔任服務小姐。辛○○、天○○於任職期間（辛○○自91年10月1 日起，至91年10月14日止；天○○自91年7
    月4 日起，至91年7 月10日止），與上該人等，基於共同意
    圖為自己不法所有之犯意聯絡，共同為下列之不法行為：
  (一)先在報紙上刊登廣告，或由辛○○在臺北縣市張貼載有店內
    電話之小廣告，或由店內女子對不特定人發送簡訊，或由店
    內女子透過網路聊天室招攬客人，若有男客透過撥打前開電
    話詢問該店是否有性交易服務，負責接聽電話之女子為招攬
    客人進入店內消費，依負責人之指示，並不會直接明確表示
    店內之消費型態，而會誘導男客先至店內消費，並與男客約
    定在臺北縣板橋市○○路○ 段2 號1 樓或附近之定點等候，
    致使部分男客誤以為該址有提供性交易服務而前往指定地點
    ，隨後或由庚○○、辛○○，或由店內女子檢查男客之健保
    卡後帶同男客前往板橋市○○路○ 段2 號6 樓包廂，再由上
    列店內女子為男客從事按摩服務。
  (二)迨男客沐浴更換店內提供之浴衣後，庚○○等人明知該店並
    無任何有規劃性之會員制，竟假藉推銷加入會員即可性交易
    ，並視男客可以消費之金額決定收費價格，致使部分男客陷
    於錯誤，誤信該店確實有會員制而同意支付現金，或刷卡簽
    帳，然而在支付對價後卻未獲得任何性服務。
  (三)若男客表示無參加會員制之意願，即遭反鎖於包廂或圍守於
    門外剝奪其等行動自由，或由庚○○等人站於包廂外吆喝，
    再由店內女子等人假藉查閱信用為由取走男客之信用卡或提
    款卡及密碼，逕行以男客之信用卡刷卡或以男客提款卡提領
    現金，之後要求男客在簽帳單上簽名。男客因獨自身處在包
    廂內，行動自由受限，無法安全離開上址，不得已或心有畏
    懼，只能依言交付現金、提款卡或在信用卡簽帳單上簽名（
    男客個別消費之經過及具體事實如附表壹所示）。
  (四)91年10月14日16時許，有男客午○○接獲該店攬客之手機簡
    訊，經聯繫後被帶入該址6 樓包廂，因不願意加入會員，庚○○即惡言相向，並對之推擠拉扯，午○○心生畏懼，乃取
    交其花旗信用卡簽帳新台幣（下同）1 萬2 千元，庚○○等
    人復命午○○交付中國信託金融卡後，遭轉帳30萬元至庚○○之世華銀行帳戶，始許午○○離去。旋午○○赴台北縣政
    府警察局板橋分局報案，於同日21時許陪同警員至上址查獲
    ，並扣得如主文所示共犯所有供犯罪所用之物。
三、案經午○○等人訴由台北縣政府警察局板橋分局報告臺灣板
    橋地方法院檢察署檢察官偵查起訴。
    理  由
一、證據能力：
    本案以下所引用之卷證資料（包含人證與文書證據、物證等
    ），並無證據證明係公務員違背法定程序所取得，又被告以
    外之人於審判外之陳述，經核並無非出於自由意願而為陳述
    或遭違法取證及顯有不可信之情況，再卷內之文書證據，亦
    無刑事訴訟法第159 條之4 之顯有不可信之情況與不得作為
    證據之情形，且公訴人、被告及辯護人迄本院言詞辯論終結
    前均未聲明異議，被告與辯護人並明確表示對於本案全部證
    據方法之證據能力均無意見等語（見本院99年1 月25日準備
    程序筆錄、99年4 月27日審判程序筆錄），依刑事訴訟法第
    159 條至159 條之5 之規定，均有證據能力，合先敘明。
二、實體方面
  (一)訊據上訴人即被告辛○○坦承於該店擔任主任，主要工作為
    散發小廣告，惟矢口否認有何恐嚇等犯行，並辯稱伊剛進公
    司沒多久，大部分時間在外面跑，不清楚公司內部情事，案
    發當日伊是聽到庚○○與午○○之爭吵聲，才進入包廂內拉
    開雙方云云。
  (二)上訴人即被告天○○坦承擔任該店之櫃檯服務工作，負責接
    聽電話，惟亦否認有何恐嚇等犯行。並辯稱客人電詢時，會
    與客人約在該店樓下附近見面，伊未負責按摩護膚工作，其
    他的伊不清楚，伊看報紙應徵，做沒多久，案發當天是去找
    朋友，當時已離職云云。
三、經查：
  (一)如附表壹所示犯罪事實，業據證人即被害人李博承、申○○
    、張彥傑、黃○○、巳○○、寅○○、子○○、午○○、甲○○、戌○○、壬○○等人分別於警詢、偵查及審理中指證
    綦詳，核彼等偵審中指述前後一貫，且被害人經個別訊問所
    供述之被害事實，就被告之犯罪手法指述雷同，顯示彼等供
    述非臨供杜撰，足以信實。
  (二)共同被告庚○○於92年4 月28日檢察官偵查中，供認：「經
    營模式，由小姐設法讓客人交出信用卡即提款卡，然後刷卡
    或提款，店內根本無會員制，消費金額純粹看能從客人身上
    弄多少錢就多少錢，我們也沒有提供產品給客人‧‧‧（檢
    察官問：小姐是否都知道要騙客人，要客人拿出信用卡或提
    款卡？）都知道‧‧‧實際上沒有產品，是公司騙客人刷卡
    或提款隨便勾的，以便看起來客人刷卡或提款後，有加入會
    員的樣子」等語（參偵字20265 號卷第193 頁背面、第194
    頁），核與上開證人證述情節大致相符，益認本案上開證人
    的供述證據，為可採信。雖庚○○於本院審理中到庭以證人
    身份作證時，供稱上揭供述係當時辯護人教導，要其把公司
    妖魔化，事實上沒這麼嚴重，公司也有會員制云云。然查本
    件護膚按摩店並無消費會員之規章或合約，徵之各被害人繳
    交之會員價格亦不一，與一般消費場所標會員價格一致不同
    ，洵難認上該護膚按摩店有所謂會員制，是共同被告庚○○
    於本院證述與事實不合，應為迴護被告之詞，不能採擇。
  (三)此外復有被害人午○○之驗傷診斷證明書、申○○、寅○○
    、戌○○之簽帳單、午○○綜合存款單明細、寅○○金融卡
    櫃員機交易明細表、及警員查扣該店所有之空白會員卡370
    張、手動刷卡機1 台、電動刷卡機1 台、客戶名單52 張 在
    卷足資佐證。綜上，本件事證明確，被告二人否認恐嚇等犯
    行，所辯無非事後卸責之詞，均不足採信，其等犯行均堪以
    認定，應依法論科。
四、法律之適用比較：
  (一)查被告行為後，刑法部分條文業於94年2 月2 日經總統以華
    總一義字第09400014901 號令修正公布，並自95年7 月1 日
    起生效施行（下稱現行刑法）；復參酌最高法院95年5 月23
    日第8 次刑事庭會議決議意旨，現行刑法第2 條第1 項之規
    定，係規範行為後法律變更所生新舊法律比較適用之準據法
    ，於現行刑法施行後，應適用現行刑法第2 條第1 項之規定
    ，為「從舊從輕」之比較；又比較時應就罪刑有關之共犯、
    未遂犯、想像競合犯、牽連犯、連續犯、結合犯，以及累犯
    加重、自首減輕暨其他法定加減原因（如身分加減）與加減
    例等一切情形，綜其全部罪刑之結果而為比較。
  (二)次查：
  修正前刑法第28規定「二人以上共同實施犯罪之行為者，皆
    為正犯。」修正後刑法第28條則規定「二人以上共同實行犯
    罪之行為者，皆為正犯。」揆諸本條之修正理由係為釐清陰
    謀共同正犯、預備共同正犯是否合乎正犯之要件，而限縮正
    犯之範圍，故比較修正前後之規定，以修正後規定共同正犯
    之範圍較窄，則適用修正後之規定有利於被告。
  被告行為時之刑法第56條規定：「連續數行為而犯同一  之
    罪名者，以一罪論。但得加重其刑至二分之一。」是所犯數
    罪得從一重處斷後，僅論以一罪；惟現行刑法已刪除前開關
    於連續犯之規定，故所犯數罪應分論併罰，故此刪除雖非犯
    罪構成要件之變更，但顯已影響行為人刑罰之法律效果，自
    屬法律有變更，比較新、舊法結果，以被告行為時之刑法論
    以連續犯之規定，較有利於被告。
  修正後刑法第47條雖增定第2 項，並將第1 項修正為受徒刑
    之執行完畢，或一部之執行而赦免後，5 年以內「故意」再
    犯有期徒刑以上之罪者，為累犯，故修正後新法限縮累犯之
    範圍為故意犯罪，自以修正後之規定有利於被告辛○○。
  修正前刑法第55條關於牽連犯之規定，於刑法修正後業已刪
    除，是以刑法修正前以牽連犯處理之案例，牽連犯廢除後，
    則視具體情形，分別論以想像競合犯或數罪併罰，予以處斷
    ，經比較修正前後之規定，應以修正前之規定有利於行為人
    。
  修正前刑法第33條第5 款規定：「主刑之種類如左：五罰金
    ：一元以上。」現行刑法第33條第5 款修正為：「主刑之種
    類如下：五罰金：新臺幣一千元以上，以百元計算之。」則
    現行刑法關於罰金刑之最低數額部分，已較修正前之刑法規
    定提高。是綜合比較修正前、後關於刑法第339 條第2 項、
    第346 條第1 項、第2 項、第302 條第1 項之法定刑規定，
    以修正前之刑法規定較有利於被告。
  綜合比較上開新舊法結果，應以修正前刑法規定對被告較為
    有利，依修正後刑法第2 條第1 項規定，應適用修正前刑法
    之規定。
  (三)屬於刑之執行事項：
    關於易科罰金之折算標準、易服勞役之折算標準及期限、罰
    金刑與死刑是否併予執行、多數有期徒刑定應執行之刑時之
    最高刑期之限制等之修正，事涉行為人易刑折算標準金額之
    多寡與期限之長短及定執行刑時能否就罰金刑併予執行或有
    期徒刑定應執行之刑時最高度之限制，固亦均屬應依修正施
    行後刑法第2 條第1 項所應比較適用法律之範圍，然並不包
    括在上開有關「罪刑應綜其全部之結果為比較後整體適用」
    之範圍，而應分別各依比較之結果，個別適用最有利於行為
    人之法律處斷。
    修正前刑法第41條第1項前段規定：「犯最重本刑為5年以下
    有期徒刑以下之列之罪，而受6個月以下有期徒刑或拘役之
    宣告，因身體、教育、職業、家庭之關係或其他正當事由，
    執行顯有困難者，得以1元以上3元以下折算1日，易科罰金
    。」；修正後刑法第41條第1項前段則規定：「犯最重本刑
    為5年以下有期徒刑以下之刑之罪，而受6個月以下有期徒刑
    或拘役之宣告者，得以新臺幣1千元、2千元或3千元折算1日
    ，易科罰金。」經比較結果，應認修正後之法律並非較有利
    於被告，應適用修正前之規定。
五、核被告天○○所為係犯刑法第346 條第2 項恐嚇得利罪，被
    告辛○○所為，係犯刑法第339 條第2 項詐欺得利罪、第34
    6 條第1 項恐嚇取財罪、第346 條第2 項恐嚇得利罪、第30
    2 條第1 項剝奪行動自由罪，均詳如附表壹所犯法條欄所示
    。被告二人於任職期間分別與庚○○、丙○○、陳慧玲與疑
    似姓名「黃代立」之負責人及已簡式審判終結之李宜珊等人
    間，有犯意聯絡、行為分擔，各應論以共同正犯。被告辛○○多次恐嚇取財、恐嚇得利、剝奪行動自由，時間密接，手
    法同一，顯係基於概括犯意為之，各應論以連續犯，並加重
    其刑。又詐欺取財與詐欺得利，恐嚇取財與恐嚇得利之區別
    ，在於被害人所交付者是否為有形之物，倘被害人係因受詐
    欺或恐嚇行為，使行為人取得一對於他人之債權（諸如刷卡
    簽帳），即屬詐欺或恐嚇得利，而非詐欺或恐嚇取財。公訴
    人認為被告所為詐欺、恐嚇部分，均係犯詐欺取財或恐嚇取
    財罪，惟基於上述說明，本件有關詐欺、恐嚇男客刷卡簽帳
    之部分（詳如附表壹所犯法條欄所示），應係觸犯刑法第
    339條第2項詐欺得利罪或第346條第2項恐嚇得利罪，此部分
    應變更檢察官所引應適用之法條。被告辛○○受僱於疑似姓
    名「黃代立」之人經營該店，其等之犯罪計劃，本即先擬以
    詐騙方式騙取男客財物，如男客不願加入會員或男客有資力
    ，再以剝奪男客之行動自由，使其知難而付帳，或併而遂行
    恐嚇取財、得利行為，此一犯罪流程，端視止於何階段，而
    觸犯上開不同罪名。然就被告等人之犯罪目的觀之，被告對
    同一被害人先後觸犯詐欺、妨害自由、恐嚇之罪名部分，應
    可認有方法結果之牽連關係，為牽連犯，應從一重之恐嚇取
    財罪處斷。末查被告辛○○有如事實欄所示之前科犯行，有
    本院被告全國全案紀錄表可稽，其於執行完畢後5年內再犯
    本案之罪，為累犯應加重其刑，並與前開加重遞加之。
六、原審予以被告等人論罪科刑，固非無據，惟查被告所犯各為
    如附表壹所示之犯行，原審認二人所犯均係詐欺常業罪，已
    有未合；原審認被告天○○亦犯有附表壹編號一以外部分及
    附表編號二、十四、二三、二四以外部分犯行，辛○○亦犯
    有附表壹編號一及附表貳編號二、十四、二三、二四以外部
    分犯行，亦有未恰；被告二人係個別於任職期間與按摩店其
    他成員有共犯關係，原審誤為於按摩店經營期間被告等與其
    他成員間均有犯意聯絡與行為分擔之共犯關係，亦有不當。
    又原審認被告所犯十六、十八、二十一、二十二、二十七犯
    行部分，僅觸犯刑法第302條第1項剝奪行動自由罪，不另論
    以恐嚇取財及恐嚇得利，惟查，被告等人是以行動、言詞或
    控制行動自由之方法，使被害人產生恐懼而交付財物或不法
    利益，是以妨害自由為方法，恐嚇取財為目的，兩者有方法
    結果之牽連關係，原審僅論以剝奪行動自由罪，亦有未合。
    公訴人上訴意旨認被告天○○、辛○○濫行上訴，請求從重
    量處，雖無理由，而上訴人即被告2人上訴意旨雖均否認犯
    罪，請求撤銷改判無罪，其部分有理由，部分無理由，且原
    審既有上開可議之處，自應由本院撤銷改判。爰審酌被告犯
    罪動機、假藉女色詐騙、並乘被害人著浴衣身處陌生環境包
    廂內，對之恫嚇之手段、所得財物利益動輒數萬，及犯後否
    認犯行之態度，惟諒其等謀職不易、在本案犯罪分工中，被
    告辛○○擔任主任、被告天○○負責接聽電話所處犯案情節
    輕重角色等一切情狀，各量處如主文所示之刑，又被告二人
    行為時間在96年4月24日前，合於中華民國96年罪犯減刑條
    例之減刑條件，依法各減其宣告刑二分之一，並諭知易科罰
    金折算之標準。91年10月14日警員搜索、查扣該店空白會員
    卡370張、手動刷卡機1台、電動刷卡機1台、客戶名單52張
    ，係上列疑似姓名「黃代立」之僱用人共犯所有之物，且為
    本件犯罪所用之物，併予宣告沒收。至於其餘扣案之筆記本
    、磁碟片、員工通訊錄等物（詳參91年度保管字第67 22號
    贓證物品清單），與本案犯罪無直接利用關係，也非犯罪所
    得之物，自不宣告沒收。
七、公訴意旨另認被告天○○尚有如附表壹編號一以外及如附表
    貳所示犯行。被告辛○○尚有如附表壹編號一及如附表貳所
    示犯行，因認被告二人此部分另犯有刑法第339條第1項詐欺
    取財罪，第346條第1項恐嚇取財罪，第302條第1項剝奪他人
    行動自由罪云云。惟查：
  (一)被告天○○於本件護膚按摩店任職期間係自91年7 月4 日起
    至同年月10日止，被告辛○○係自91年10月1 日起至同年月
    14日止，期間均甚短，業據二人分別供述於卷，核與被告二
    人警局初訊相合，前後一貫，參之證人丙○○於本院到庭具
    結證稱91年10月14日查獲當天，天○○來店找伊要債，當時
    天○○已離職，伊亦不認識辛○○等語，證人庚○○結稱辛○○由伊應徵，查獲時伊知道他剛來不久等情（以上各見本
    院審判筆錄），可證被告二人之就職期間，應非避重就輕，
    臨供杜撰，檢察官就二人之任職期間既無法提出確切證明，
    即應依罪疑惟輕、利於被告原則，認被告二人所述為真實，
    則被告二人於任職期間以外之公訴人所指犯罪事實部分，應
    無參與其事或與其他成員間有何犯意聯絡行為分擔情事，即
    不能令二人負其刑責。
  (二)況：
  公訴人認為被告天○○實施參與附表貳編號十五所示犯行，
    該次男客Ａ○○係由天○○為其按摩及遊說會員制云云。然
    經原審94年1 月11日詰問證人Ａ○○，其證述從未見過天○○，當日係另有一不詳之女子為其按摩及遊說會員制，警局
    中是誤認天○○等語，從而，自不能以其在警詢誤指，即遽
    認被告天○○有此部分犯行。
  附表貳編號二所示，該被害人己○○於偵查中，僅指述係因
    聽到包廂外有男子之聲音，即心生畏懼刷卡，與附表貳編號
    二三所示，該被害人未○○於本院審理中供述其以前曾聽過
    在卡拉ＯＫ店消費，若是沒有刷卡會很難看，所以才以刷卡
    方式消費等語，均無具體之剝奪行動自由或有何恐嚇之言行
    ，及被告間有何具體之詐術行為。公訴人又不能舉證證明被
    告等有何上揭犯行，是此部分不能證明被告犯罪。
  附表貳編號七部分所示，該被害人地○○雖於警詢中指稱：
    後來庭庭強迫叫伊拿出信用卡或提款卡，惟綽號「庭庭」者
    是以如何言詞或行動強迫地○○拿出信用卡，均未見地○○
    於警詢中有所說明，且地○○經原審及本院多次傳喚均未到
    庭，被告辛○○等人亦否認有強迫刷卡一節，故實難僅憑此
    地○○警詢之指訴，遽認被告等人有恐嚇取財之犯行，此部
    分亦屬不能證明被告犯罪。
  附表貳編號十一所示，業經被害人戊○○於本院前審審判時
    到庭證述當時伊同意刷卡，被告等人並沒有脅迫行為，在警
    局中會說他們說不加入就不要想離開，因不想受傷害，除了
    給現金外，還拿信用卡給他們刷等語，是因為在局製作筆錄
    時，其他人都這樣說，所以伊就跟著前面的人說，實際上是
    伊主動刷卡等語（見本院前審95年7 月13日審判筆錄），被
    害人既到庭陳述伊警詢所言不實，係伊主動刷卡等情，且被
    告等亦否認有恐嚇取財之情，公訴人此部分起訴事實即難以
    證明，又編號十四所示，業經被害人辰○○於94年1 月11日
    到庭證述被告等人未對之施以任何強暴、脅迫行為，其等邀
    請其加入會員，因其認為金額不多，且個人性格上亦不堅持
    拒絕，覺得無所謂，所以簽帳等語，為有利於被告之證述；
    另附表貳編號二四所示，亦經被害人玄○○於94年3 月22日
    到庭證述被告等人未對之施以任何強暴、脅迫行為，消費當
    日也沒有看過被告陳慧玲，與其於警詢中之指述情節不一（
    參偵字2026 5號卷第70頁），故公訴人所本之偵查指述難以
    遽採，此部分亦均屬不能證明被告犯罪。
  附表編號十九部分，該被害人黃詠盛雖於警詢中指陳，伊進
    入小房間內就由被告辛○○在外看顧，並將小房間由外面上
    鎖，在伊交付身份證給他們影印時，把我鎖在小房間內等語
    ，然查被害人黃詠盛於警詢中對於伊加入會員一節，所述內
    容，均未陳及被告等人或服務小姐在其回答不用加入會員時
    ，有對其言語或行動恐嚇之舉動，且信用卡亦係被害人主動
    交付，則被告有無需要將被害人反鎖房內之必要？其警詢所
    陳，尚有其可議之處，而其現業已死亡，有其戶籍謄本在卷
    可查，已無從再為對質查證。實難僅憑其警詢中之指陳，而
    認定被告等有該犯行，此部分亦屬不能證明被告犯罪。
  (三)此外，復查無其他積極證據足證被告有公訴人所指之恐嚇取
    財罪等犯行，被告等此部分犯罪，應屬不能證明，原應為無
    罪諭知，因與前開論罪部分有裁判上一罪之關係，爰不另為
    無罪之諭知。
據上論斷，應依刑事訴訟法第369條第1項前段、第364條、第299
條第1 項前段、第300 條，刑法第2 條第1 項，修正前刑法第28
條、第339 條第2 項、第346 條第1 項、第2 項、第302 條第1
項、第47條、第55條、第56條、第38條第1 項第2 款、刑法第41
條，刑法施行法第1 條之1 ，中華民國96年罪犯減刑條例第2 條
第1 項第3 款、第7 條、第9 條，廢止前罰金罰鍰提高標準條例
第2 條判決如主文。
本案經檢察官郭祺勇到庭執行職務。
中    華    民    國    99    年    6     月    15    日
                    刑事第二十庭審判長法  官  楊貴雄
                                      法  官  許必奇
                                      法  官  周明鴻
以上正本證明與原本無異。
如不服本判決，應於收受送達後10日內向本院提出上訴書狀，其
未敘述上訴之理由者並得於提起上訴後10日內向本院補提理由書
（均須按他造當事人之人數附繕本）「切勿逕送上級法院」。
                                      書記官  邵淑津
中    華    民    國    99    年    6     月    17    日
附錄：本案論罪科刑法條全文
刑法第339條第1項、第2項
意圖為自己或第三人不法之所有，以詐術使人將本人或第三人之
物交付者
，處 5 年以下有期徒刑、拘役或科或併科 1 千元以下罰金。
以前項方法得財產上不法之利益或使第三人得之者，亦同。
刑法第346條第1項、第2項
意圖為自己或第三人不法之所有，以恐嚇使人將本人或第三人之
物交付者，處6月以上5年以下有期徒刑，得併科1千元以下罰金
。
以前項方法得財產上不法之利益，或使第三人得之者，亦同。
前二項之未遂犯罰之。
刑法第302條第1項
私行拘禁或以其他非法方法，剝奪人之行動自由者，處5年以下
有期徒刑、拘役或3百元以下罰金。
因而致人於死者，處無期徒刑或7年以上有期徒刑，致重傷者，
處3年以上十年以下有期徒刑。
第 1 項之未遂犯罰之。
【附表壹】
┌──┬────┬─────┬───────┬──────────────┐
│編號│被害人  │行為人    │時間          │具體事實                    │
│    │        │          ├───────┤                            │
│    │        │          │所犯法條--刑法│                            │
├──┼────┼─────┼───────┼──────────────┤
│一  │李博承  │林岑霞、連│九十一年七月四│李博承接獲一名女子之電話，與│
│    │        │書品      │日            │該女子相約在板橋市○○路○段│
│    │        │          │              │二號等候，隨後由一名女子帶同│
│    │        │          ├───────┤前往至該處六樓包廂，之後岑霞│
│    │        │          │第三百四十六條│為其按摩並推銷會員制。李博承│
│    │        │          │第二項        │拒絕加入會員，但無法離開該處│
│    │        │          │              │，連書品隨後進入包廂再度要求│
│    │        │          │              │其加入會員，李博承拒絕並要離│
│    │        │          │              │開時，有一名男子將其推入房間│
│    │        │          │              │，口氣很壞的表示已經折扣了，│
│    │        │          │              │要其拿出信用卡消費，李博承因│
│    │        │          │              │心生畏懼，乃同意刷卡簽帳四萬│
│    │        │          │              │五千元。                    │
├──┼────┼─────┼───────┼──────────────┤
│二十│申○○  │丙○○    │九十一年十月三│申○○經由跳蚤雜誌上刊登之電│
│    │        │          │日            │話聯繫，由一名女子帶同其前往│
│    │        │          ├───────┤該店。丙○○表示給付四千元即│
│    │        │          │第三百四十六條│可進行性交易，在申○○給付四│
│    │        │          │第二項、第一項│千元後，丙○○又向其遊說加入│
│    │        │          │              │會員，並以查閱信用為由，取走│
│    │        │          │              │申○○世華銀行信用卡，並且擅│
│    │        │          │              │自刷卡二萬元後，要求申○○在│
│    │        │          │              │簽帳單上簽名，申○○與丙○○│
│    │        │          │              │發生爭執，有二名女子及一名男│
│    │        │          │              │子堵在門口不讓申○○離開，並│
│    │        │          │              │吆喝申○○快點簽名，申○○因│
│    │        │          │              │心生畏懼而在簽帳單上簽名。之│
│    │        │          │              │之後其中一名女子取走其友邦信│
│    │        │          │              │用卡，隨後並拿二張金額共三萬│
│    │        │          │              │元之簽帳單要求申○○簽名，並│
│    │        │          │              │揚言不簽的話試試看，申○○因│
│    │        │          │              │心生畏懼而在簽帳單上簽名。  │
│    │        │          │              │                            │
│    │        │          │              │                            │
│    │        │          │              │                            │
├──┼────┼─────┼───────┼──────────────┤
│二一│張彥傑  │陳苑甄    │九十一年十月四│張彥傑接獲電話，前往板橋市中│
│    │        │          │日            │山路一段二號等候，由陳苑甄及│
│    │        │          │              │另一名女子帶同其前往店內包廂│
│    │        │          ├───────│。沐浴更衣後，店內六名女子遊│
│    │        │          │第三百零二條第│說加入會員，張彥傑不答應，店│
│    │        │          │一項、第三百四│內小姐便不讓張彥傑離開，張彥│
│    │        │          │十六條第一項  │傑唯恐無法離開上址，不得已交│
│    │        │          │              │付現金一萬元。              │
│    │        │          │              │                            │
│    │        │          │              │                            │
├──┼────┼─────┼───────┼──────────────┤
│二二│黃○○  │丙○○、連│九十一年十月五│黃○○過機車上張貼之小廣告撥│
│    │        │書品、李宜│日            │打電話詢問，對方告知前往板橋│
│    │        │珊        │              │市○○路○段二號等候，由江敏│
│    │        │          │              │齡帶同上樓，再由連書品為其按│
│    │        │          ├───────┤摩，並要求其加入會員，且以查│
│    │        │          │第三百零二條第│閱存款為由，反鎖房內取走其土│
│    │        │          │一項、第三百四│城農會提款卡，交由李宜珊提領│
│    │        │          │十六條第一項  │三萬九千九百元，黃○○乃與李│
│    │        │          │              │宜珊發生爭執，惟因始終遭反鎖│
│    │        │          │              │於包廂內，只好作罷離開現場。│
│    │        │          │              │                            │
│    │        │          │              │                            │
├──┼────┼─────┼───────┼──────────────┤
│二五│戌○○  │連書品、周│同上          │戌○○透過汽車上張貼之小廣告│
│    │        │政賢、林立│              │撥打電話，與對方約定在板橋市│
│    │        │國        │              │中山路一段二號九樓門口等候，│
│    │        │          │              │由連書品檢查證件並帶往店內包│
│    │        │          ├───────┤廂。連書品隨後表示必須加入會│
│    │        │          │第三百四十六條│員方能提供服務，戌○○不願意│
│    │        │          │第二項、第一項│，但連書品取走戌○○之車鑰匙│
│    │        │          │              │，開啟車門逕自取出金融卡，且│
│    │        │          │              │周正賢、辛○○站於門口，恫稱│
│    │        │          │              │沒簽卡不能離去，隨即要求其在│
│    │        │          │              │簽帳單上簽名，戌○○因擔心無│
│    │        │          │              │法安全離開，在心生畏懼的情形│
│    │        │          │              │下，乃同意簽卡共十七萬三千元│
│    │        │          │              │。                          │
├──┼────┼─────┼───────┼──────────────┤
│二六│巳○○  │廖姿琪、李│九十一年十月七│許志勇透過機車上張貼之小廣告│
│    │        │宜珊、連書│日            │撥打電話詢問，對方告知前往板│
│    │        │品、辛○○│              │橋市○○路○段二號四樓等候，│
│    │        │          ├───────┤隨即由一名女子帶同前往六樓。│
│    │        │          │第三百四十六條│沐浴更衣後，廖姿琪、李宜珊、│
│    │        │          │第一項、第二項│連書品推銷會員制，連書品隨後│
│    │        │          │              │取走其皮夾內之提款卡及信用卡│
│    │        │          │              │，辛○○則以嚴厲眼神瞪視並問│
│    │        │          │              │取密碼，致巳○○心生畏懼，由│
│    │        │          │              │該店刷卡七萬七千元、三千元，│
│    │        │          │              │且使用提款卡提領三千元。    │
├──┼────┼─────┼───────┼──────────────┤
│二七│壬○○  │陳苑甄    │同上          │壬○○接獲簡訊後撥打電話，與│
│    │        │          │              │對方約定在板橋市○○路○段二│
│    │        │          ├───────┤號樓梯門口等候，之後由陳苑甄│
│    │        │          │第三百零二條第│帶同其前往店內包廂。沐浴更衣│
│    │        │          │一項、第三百四│後，陳苑甄遊說其加入會員，林│
│    │        │          │十六條第一項  │宗澤因遭反鎖在包廂內，且有一│
│    │        │          │              │名男子守候在房間門口，不得已│
│    │        │          │              │交付提款卡予陳苑甄提領十二萬│
│    │        │          │              │元。                        │
│    │        │          │              │                            │
│    │        │          │              │                            │
├──┼────┼─────┼───────┼──────────────┤
│二八│寅○○  │「琪琪」  │九十一年十月九│寅○○在機車上發現小廣告紙條│
│    │        │          │日            │，乃撥打電話詢問，對方告知前│
│    │        │          │              │往板橋市○○路○段二號三樓門│
│    │        │          ├───────┤口等候，之後有一名「琪琪」之│
│    │        │          │第三百三十九條│女子帶同其前往店內。沐浴更衣│
│    │        │          │第二項        │後，「琪琪」遊說其加入會員，│
│    │        │          │              │並佯稱只要加入會員，以後每次│
│    │        │          │              │性交易只需支付一千元。伊便刷│
│    │        │          │              │卡消費五萬八千元，並同意該女│
│    │        │          │              │子提領五萬二千元。          │
├──┼────┼─────┼───────┼──────────────┤
│二九│子○○  │廖姿琪、連│九十一年十月十│子○○接獲手機簡訊，回撥電話│
│    │        │書品、周政│日            │後，依約定前往板橋市○○路一│
│    │        │賢、辛○○│              │段二號三樓等候，之後由廖姿琪│
│    │        │          │              │帶同前往六樓。沐浴更衣後，廖│
│    │        │          ├───────┤姿琪、連書品遊說伊加入會員，│
│    │        │          │第三百四十六條│伊不答應，庚○○與辛○○乃進│
│    │        │          │第二項        │入包廂內，子○○質以是否不入│
│    │        │          │              │會即不能離去，周正賢以兇惡語│
│    │        │          │              │氣回以「這是你說的」，致使林│
│    │        │          │              │銘清恐懼若不答應恐將無法離開│
│    │        │          │              │該店，乃交出遠東銀行信用卡並│
│    │        │          │              │刷卡簽帳三萬八千元。        │
├──┼────┼─────┼───────┼──────────────┤
│三十│午○○  │陳苑甄、連│九十一年十月十│午○○接獲手機簡訊，回撥電話│
│    │        │書品、周政│四日          │後，依對方指示前往板橋市中山│
│    │        │賢、辛○○│              │路一段二號五樓，之後由陳苑甄│
│    │        │          │              │帶同前往六樓，由連書品為陳東│
│    │        │          ├───────┤呈按摩並收取三千五百元，之後│
│    │        │          │第三百四十六條│連書品、陳苑甄遊說午○○加入│
│    │        │          │第一項、第二項│會員，午○○不願意，庚○○與│
│    │        │          │              │辛○○乃進入包廂內，庚○○表│
│    │        │          │              │示一定要加入會員才行，隨後陳│
│    │        │          │              │東呈與庚○○、辛○○發生爭執│
│    │        │          │              │，互為拉扯、推擠，致午○○受│
│    │        │          │              │有右膝、右手、胸腹部挫傷之傷│
│    │        │          │              │害。庚○○隨後將午○○帶往客│
│    │        │          │              │廳，要求午○○拿出信用卡，得│
│    │        │          │              │知信用卡尚可刷一萬二千元，乃│
│    │        │          │              │將信用卡交給辛○○去刷卡，並│
│    │        │          │              │要求其在簽帳單上簽名。庚○○│
│    │        │          │              │復要求午○○交付金融卡，並要│
│    │        │          │              │求連書品下樓提領五千元。惟連│
│    │        │          │              │書品一共提領十萬五千元，並將│
│    │        │          │              │所有款項交給庚○○。庚○○復│
│    │        │          │              │將午○○帳戶內之三十萬元轉帳│
│    │        │          │              │至庚○○所有之帳戶內。      │
│    │        │          │              │嗣後偵查中，周正賢已返還陳東│
│    │        │          │              │呈三十萬元。                │
├──┼────┼─────┼───────┼──────────────┤
│三一│甲○○  │陳苑甄、林│同上          │甲○○透過報紙上之廣告撥打電│
│    │        │岑霞、周政│              │話詢問，接聽電話之女子告知前│
│    │        │賢、辛○○│              │往板橋市○○路○段二號四樓等│
│    │        │          │              │候，之後由陳苑甄、林岑霞帶同│
│    │        │          ├───────┤前往該店。在沐浴更衣後，林岑│
│    │        │          │第三百四十六條│霞即推銷會員制，甲○○不肯，│
│    │        │          │第一項        │林岑霞乃帶同庚○○、辛○○籍│
│    │        │          │              │另一姓名不詳男子進入包廂，周│
│    │        │          │              │政賢在廂房內揮手碰觸甲○○耳│
│    │        │          │              │部，甲○○因心生恐懼乃交出提│
│    │        │          │              │款卡及密碼，庚○○交由店內一│
│    │        │          │              │名小姐提領五萬二千元。      │
└──┴────┴─────┴───────┴──────────────┘
【附表貳】
┌──┬────┬─────┬───────┬──────────────┐
│編號│被害人  │行為人    │時間          │具體事實                    │
├──┼────┼─────┼───────┼──────────────┤
│二  │己○○  │丙○○、陳│九十一年七、八│己○○上網聊天，與聊天室之女│
│    │        │貞靜      │月間某日      │子約定在板橋市○○路○段二號│
│    │        │          │              │四樓，之後由丙○○帶同前往六│
│    │        │          │              │樓。陳貞靜與另一名女子遊說其│
│    │        │          │              │加入會員，原本並無意願參加，│
│    │        │          │              │但因聽到房門外有兩名男子的聲│
│    │        │          │              │音，因心生畏懼，乃同意刷卡簽│
│    │        │          │              │帳一萬五千元。              │
├──┼────┼─────┼───────┼──────────────┤
│三  │吳信協  │庚○○、林│九十一年八月三│吳信協前往該店消費，由一名女│
│    │        │立國      │日            │子帶同其進入包廂，沐浴更衣後│
│    │        │          │              │，該名女子即推銷會員制，吳信│
│    │        │          │              │協並未答應。惟庚○○、辛○○│
│    │        │          │              │守候自包廂門口，強行要求吳信│
│    │        │          │              │協必須支付談話費方可離開，吳│
│    │        │          │              │信協因心生畏懼乃支付四千元。│
├──┼────┼─────┼───────┼──────────────┤
│四  │卯○○  │廖姿琪、林│九十一年八月五│卯○○接獲簡訊乃撥打電話，與│
│    │        │立國      │日            │對方約定在板橋市○○路○段二│
│    │        │          │              │號三樓等候，由廖姿琪帶同其前│
│    │        │          │              │往店內包廂。沐浴更衣後，廖姿│
│    │        │          │              │琪遊說其加入會員，卯○○拒絕│
│    │        │          │              │，之後另一名女子及辛○○也進│
│    │        │          │              │入包廂內，以強硬言詞嚇稱公司│
│    │        │          │              │需發放薪水，卯○○因心生畏懼│
│    │        │          │              │，乃刷卡簽帳四萬元及一萬五千│
│    │        │          │              │元。                        │
├──┼────┼─────┼───────┼──────────────┤
│五  │癸○○  │庚○○、林│九十一年八月十│癸○○透過機車上張貼之小廣告│
│    │        │立國、陳貞│八 日         │撥打電話，與對方約定在板橋市│
│    │        │靜        │              │中山路一段二號等候，之後由一│
│    │        │          │              │名女子帶同其前往店內包廂，該│
│    │        │          │              │女子不斷要求癸○○借款十三萬│
│    │        │          │              │元，癸○○乃交付提款卡讓該名│
│    │        │          │              │女子提領。癸○○於同月二十二│
│    │        │          │              │日前往該店欲索討該筆款項，周│
│    │        │          │              │政賢、辛○○乃要求癸○○加入│
│    │        │          │              │會員出資投資該店，癸○○見周│
│    │        │          │              │政賢、辛○○站在房間門口，擔│
│    │        │          │              │心遭受不利，乃交付提款卡，遭│
│    │        │          │              │提領二十萬六千元。癸○○於翌│
│    │        │          │              │日又前往上址欲要回前開遭提領│
│    │        │          │              │款項，陳貞靜負要求其投資二十│
│    │        │          │              │五萬元，因庚○○、辛○○站在│
│    │        │          │              │房間門口且喝令癸○○交付提款│
│    │        │          │              │卡，癸○○又交付提款卡遭提領│
│    │        │          │              │二十五萬元，事後癸○○不斷懇│
│    │        │          │              │求，庚○○等人於二十三日始退│
│    │        │          │              │還十萬元。                  │
├──┼────┼─────┼───────┼──────────────┤
│六  │乙○○  │「葳葳」、│九十一年八月二│乙○○在自小客車上發現黏貼之│
│    │        │「文慧」、│十日          │小廣告紙條，乃撥打電話詢問，│
│    │        │庚○○    │              │對方告知前往板橋市○○路○段│
│    │        │          │              │二號地下室電梯口等候，隨後由│
│    │        │          │              │「葳葳」帶同上樓並檢查身分證│
│    │        │          │              │及健保卡。之後「葳葳」及「文│
│    │        │          │              │慧」向其推銷會員制，乙○○乃│
│    │        │          │              │拿出額度六萬元之信用卡刷卡，│
│    │        │          │              │「文慧」復取走其中國信託商業│
│    │        │          │              │銀行信用卡刷卡六萬元，隨後周│
│    │        │          │              │政賢及另一名男子取走中國信託│
│    │        │          │              │商業銀行信用卡及ＡＩＧ卡，分│
│    │        │          │              │別刷卡四萬元及三萬元。      │
├──┼────┼─────┼───────┼──────────────┤
│七  │地○○  │辛○○、陳│九十一年八月二│地○○在機車上發現張貼之小廣│
│    │        │貞靜、「庭│十日          │告，乃撥打電話，對方告知在板│
│    │        │庭」      │              │橋市○○路○段二號一樓門口等│
│    │        │          │              │候，隨後由辛○○將其帶往該址│
│    │        │          │              │五樓，並在電梯內檢查健保卡，│
│    │        │          │              │之後帶同其前往六樓包廂。進入│
│    │        │          │              │包廂後，「庭庭」向其推銷會員│
│    │        │          │              │制，地○○不願意，「庭庭」即│
│    │        │          │              │對之恫嚇，之後辛○○及陳貞靜│
│    │        │          │              │將其所有之華南銀行提款卡及萬│
│    │        │          │              │泰銀行現金卡取走，共提領二萬│
│    │        │          │              │五千元。                    │
├──┼────┼─────┼───────┼──────────────┤
│八  │宙○○  │林岑霞、周│九十一年八月二│宙○○透過小廣告撥打電話，與│
│    │        │政賢、林立│十八日        │對方約定在板橋市錢櫃ＫＴＶ前│
│    │        │國        │              │等候，之後由一名女子帶同其前│
│    │        │          │              │往店內包廂。林岑霞為其按摩後│
│    │        │          │              │即推銷會員制，宙○○拒絕，因│
│    │        │          │              │庚○○及辛○○守在包廂門口要│
│    │        │          │              │求其加入會員，並揚言若不交付│
│    │        │          │              │費用即不讓其離開，宙○○因心│
│    │        │          │              │生畏懼，乃由辛○○帶同外出提│
│    │        │          │              │領五萬元，返店交付周正賢後，│
│    │        │          │              │宙○○始得自由離去。        │
├──┼────┼─────┼───────┼──────────────┤
│九  │蔡惟年  │廖姿琪    │九十一年九月三│蔡惟年接獲簡訊後撥打電話，與│
│    │        │          │日            │對方約定在板橋市○○路○段二│
│    │        │          │              │號等候，由廖姿琪帶同其前往店│
│    │        │          │              │內包廂。沐浴更衣後，廖姿琪遊│
│    │        │          │              │說加入會員，蔡惟年因見對方人│
│    │        │          │              │多勢眾，且自己又被反鎖在包廂│
│    │        │          │              │內在心生畏懼情形下刷卡簽帳二│
│    │        │          │              │萬元。                      │
├──┼────┼─────┼───────┼──────────────┤
│十  │酉○○  │廖姿琪、周│九十一年九月七│酉○○接獲簡訊後撥打電話，與│
│    │        │政賢、林立│日            │對方約定在板橋市○○路○段二│
│    │        │國        │              │號樓梯口等候，由廖姿琪帶同前│
│    │        │          │              │往店內包廂。沐浴更衣後，廖姿│
│    │        │          │              │琪遊說加入會員，酉○○不願意│
│    │        │          │              │，但廖姿琪、周正賢、辛○○等│
│    │        │          │              │人佯稱可先刷卡簽帳，再考慮決│
│    │        │          │              │定入會後，該店才向銀行報帳，│
│    │        │          │              │惟未待酉○○決定是否入會，即│
│    │        │          │              │向銀行請款約三至四萬，數日後│
│    │        │          │              │酉○○察覺不能由銀行退款，始│
│    │        │          │              │知受騙。                    │
├──┼────┼─────┼───────┼──────────────┤
│十一│戊○○  │辛○○    │九十一年九月九│戊○○行經板橋市○○路○段二│
│    │        │          │日            │號前，有一名女子向其推銷護膚│
│    │        │          │              │美容，戊○○隨同該名女子進入│
│    │        │          │              │店內包廂接受按摩服務，之後該│
│    │        │          │              │女子要求加入會員，李建雄表示│
│    │        │          │              │不願意，辛○○隨即表示若不加│
│    │        │          │              │入會員別想離開，戊○○因心生│
│    │        │          │              │畏懼乃交付身上一萬餘元現金，│
│    │        │          │              │並交出信用卡，且在三萬餘元之│
│    │        │          │              │簽帳單上簽名。              │
├──┼────┼─────┼───────┼──────────────┤
│十二│丁○○  │「小慧」、│九十一年九月十│丁○○經由自由時報所載之廣告│
│    │        │庚○○、林│五日          │撥打電話，與對方約定在板橋市│
│    │        │立國      │              │錢櫃ＫＴＶ等候，之後由「小慧│
│    │        │          │              │」帶同其前往店內包廂。沐浴更│
│    │        │          │              │衣後，「小慧」與另一名女子推│
│    │        │          │              │銷會員制，並取走其信用卡，之│
│    │        │          │              │後丁○○表示欲離去，但庚○○│
│    │        │          │              │、辛○○即入包廂內對之恫稱：│
│    │        │          │              │加入會員即可離去，是你自己在│
│    │        │          │              │拖時間等語，丁○○心生畏懼情│
│    │        │          │              │形下只得依言，在共計八萬元之│
│    │        │          │              │簽帳單簽名付款。            │
├──┼────┼─────┼───────┼──────────────┤
│十三│丑○○  │陳貞靜、周│九十一年九月十│丑○○經由網路上所載之廣告撥│
│    │        │政賢      │七日          │打電話，與對方約定在板橋市中│
│    │        │          │              │山路一段二號樓梯門口等候，之│
│    │        │          │              │後由陳貞靜帶同其前往店內包廂│
│    │        │          │              │。沐浴更衣後，陳貞靜遊說范育│
│    │        │          │              │誌加入會員，且庚○○亦佯以加│
│    │        │          │              │入會員，以後消費不用錢云云，│
│    │        │          │              │使丑○○信以為該店確有會員制│
│    │        │          │              │因而將信用卡交付周正賢刷卡簽│
│    │        │          │              │帳七萬元。                  │
├──┼────┼─────┼───────┼──────────────┤
│十四│辰○○  │陳慧玲、廖│九十一年九月二│辰○○接獲簡訊後撥打電話，與│
│    │        │淑娟、林立│十日          │對方約定在板橋市○○路○段二│
│    │        │國        │              │號三樓等候，之後由陳慧玲、廖│
│    │        │          │              │淑娟帶同其前往店內包廂。沐浴│
│    │        │          │              │更衣後，渠等不斷遊說加入會員│
│    │        │          │              │，並要求辰○○交付信用卡，之│
│    │        │          │              │後拿簽帳單要求辰○○簽名，張│
│    │        │          │              │祐仁因見辛○○站在房門外，擔│
│    │        │          │              │心若不簽名無法離開上址，在心│
│    │        │          │              │生畏懼情形下只得同意簽名。  │
├──┼────┼─────┼───────┼──────────────┤
│十五│Ａ○○  │庚○○    │九十一年九月二│Ａ○○透過機車上張貼之小廣告│
│    │        │          │十四日        │撥打電話，與對方約定在板橋市│
│    │        │          │              │中山路一段二號等候，之後由周│
│    │        │          │              │政賢帶同其前往店內包廂。沐浴│
│    │        │          │              │更衣後，由不知名之女子為其按│
│    │        │          │              │摩並遊說加入會員，Ａ○○拒絕│
│    │        │          │              │並打算離開現場，庚○○不讓其│
│    │        │          │              │離去，恫稱入會後才可離開，簡│
│    │        │          │              │朝鴻因心生畏懼而交出信用卡，│
│    │        │          │              │並在一萬八千元之簽帳單上簽名│
│    │        │          │              │。                          │
├──┼────┼─────┼───────┼──────────────┤
│十六│宇○○  │陳慧玲、周│同上          │宇○○透過機車上張貼之小廣告│
│    │        │政賢      │              │撥打電話，與對方約定在板橋市│
│    │        │          │              │中山路一段二號四樓等候，之後│
│    │        │          │              │由陳慧玲帶同其前往店內之包廂│
│    │        │          │              │。沐浴更衣後，由不知姓名之其│
│    │        │          │              │他女子推銷會員制，因有不詳之│
│    │        │          │              │男子圍在門外，宇○○害怕不能│
│    │        │          │              │脫身，不得已乃交出提款卡、說│
│    │        │          │              │出密碼，由庚○○隨後提領三萬│
│    │        │          │              │二千元。                    │
├──┼────┼─────┼───────┼──────────────┤
│十七│徐慶鐘  │辛○○    │九十一年九月二│徐慶鐘撥打報上廣告所載之電話│
│    │        │          │十八日        │，與對方約定在板橋市○○路一│
│    │        │          │              │段二號，之後由一名女子帶同其│
│    │        │          │              │前往店內包廂。沐浴更衣後，有│
│    │        │          │              │一名女子開始推銷會員制，徐慶│
│    │        │          │              │鐘原本不願答應，但發現門口有│
│    │        │          │              │兩名男子守候（其中一人經指認│
│    │        │          │              │為辛○○），且揚言必須付錢才│
│    │        │          │              │能離開，徐中慶因心生畏懼，乃│
│    │        │          │              │交付二萬五千元現金並刷卡簽帳│
│    │        │          │              │七千元。                    │
├──┼────┼─────┼───────┼──────────────┤
│十八│亥○○  │陳苑甄、林│同上          │亥○○收到行動電話簡訊，乃回│
│    │        │立國      │              │撥電話，與對方約定在板橋市中│
│    │        │          │              │山路一段二號一樓門口等候，之│
│    │        │          │              │後由陳苑甄帶同其前往店內包廂│
│    │        │          │              │。沐浴更衣後店內小姐即推銷會│
│    │        │          │              │員制，亥○○不願意想離開現場│
│    │        │          │              │，因辛○○在門外看守，無法離│
│    │        │          │              │開，辛○○隨即取走其信用卡刷│
│    │        │          │              │卡一萬八千元，並要求其在簽帳│
│    │        │          │              │單上簽名，亥○○不得已，乃在│
│    │        │          │              │簽帳單上簽名後離開上址。    │
│    │        │          │              │                            │
├──┼────┼─────┼───────┼──────────────┤
│十九│黃詠盛  │林岑霞、廖│同上          │黃詠盛透過機車上張貼之小廣告│
│    │        │聿雅、林立│              │撥打電話，與對方約定在板橋市│
│    │        │國        │              │中山路一段二號樓梯口等候，由│
│    │        │          │              │林岑霞帶同前往店內包廂。沐浴│
│    │        │          │              │更衣後，林岑霞、天○○推銷會│
│    │        │          │              │員制，辛○○則在包廂外看守，│
│    │        │          │              │當時因房包廂遭反鎖，黃詠盛擔│
│    │        │          │              │心無法離開，不得已交付上海商│
│    │        │          │              │業銀行信用卡及花旗銀行信用卡│
│    │        │          │              │，分別刷卡簽帳八萬五千元及一│
│    │        │          │              │萬五千元。                  │
├──┼────┼─────┼───────┼──────────────┤
│二三│未○○  │「庭庭」、│同上          │未○○在機車上發現黏貼之小廣│
│    │        │「小雅」  │              │告，撥打電話詢問後，前往板橋│
│    │        │          │              │市○○路○段二號一樓門口等候│
│    │        │          │              │，由一名女子檢查證件後帶同前│
│    │        │          │              │往六樓。「庭庭」「小雅」乃遊│
│    │        │          │              │說其加入會員，「庭庭」並取走│
│    │        │          │              │其荷蘭銀行信用卡且刷卡四萬五│
│    │        │          │              │千元及五萬元後，要求未○○在│
│    │        │          │              │簽帳單上簽名，未○○因擔心若│
│    │        │          │              │不簽名無法安全離開，在心生畏│
│    │        │          │              │懼情形下，乃同意簽名。      │
├──┼────┼─────┼───────┼──────────────┤
│二四│玄○○  │陳苑甄、陳│同上          │玄○○透過機車上張貼之小廣告│
│    │        │慧玲      │              │撥打電話詢問，對方告知在板橋│
│    │        │          │              │市○○路○段二號等候，隨即由│
│    │        │          │              │陳苑甄帶往該處六樓，沐浴更衣│
│    │        │          │              │後，由陳慧玲為其按摩，並要求│
│    │        │          │              │其加入會員，隨後以查閱信用卡│
│    │        │          │              │為由取走其所有之中國信託信用│
│    │        │          │              │卡，之後拿簽帳單進入包廂，表│
│    │        │          │              │示已經刷了四萬三千元，要求在│
│    │        │          │              │在簽帳單上簽名，並揚言「不簽│
│    │        │          │              │也可以，看你怎麼走出去」，謝│
│    │        │          │              │鎮遠因心生畏懼只得簽名並離開│
│    │        │          │              │該處。                      │
└──┴────┴─────┴───────┴──────────────┘

司法院資訊處製作；財團法人民間司法改革基金會備份。
